臺灣新竹地方法院交通事件裁定　　　　　　　　　　　九十一年度交聲字第六五號
　　移
　　異　議　人
　　即受處分人　甲○○
右列受處分人因違反道路交通管理處罰條例案件，對於交通部公路局新竹區監理所新
竹市監理站於中華民國九十一年五月十七日所為之竹監新五字第裁５１─Ｄ９Ｂ２８
１６８０號違反道路交通管理事件裁決書，聲明異議，本院裁定如左：
    主  文
異議駁回。
    理  由
一、按汽車駕駛人飲用酒類後其吐氣所含酒精濃度超過每公升Ｏ‧二五毫克以上者，
    不得駕車；又汽車駕駛人，駕駛汽車有酒精濃度過量情形者，處新臺幣一萬五千
    元以上六萬元以下罰鍰，並當場禁止其駕駛及吊扣其駕駛執照一年，道路交通安
    全規則第一百一十四條第二款、道路交通管理處罰條例第三十五條第一項第一款
    ，分別定有明文。
二、原處分意旨略以﹕受處分人即異議人甲○○於民國九十一年三月十九日晚上十一
    時五十分許，駕駛車號２Ｌ－８９４７號小自貨車，在桃園縣八德市○○○街與
    和平路口，因酒後駕車，經桃園縣警察局八德分局高明派出所警員傅維政製單舉
    發。嗣經交通部公路局新竹區監理所新竹市監理站以違反道路交通管理處罰條例
    第三十五條第一項第一款之規定，裁處罰鍰新臺幣四萬九千五百元整及吊扣駕駛
    執照一年。
三、聲明異議意旨略以：異議人絕無喝酒，且前二次酒測都沒有問題，為何第三次卻
    出現每公升０．９３毫克之數值，且異議人要求作抽血檢測亦遭警方拒絕，心態
    可議，而且舉發通知單更改五、六處之多，顯有問題，本件並無證據證明異議人
    有違規之行為，爰以撤銷原裁決等等。
四、認定異議人違規事實明確所憑之證據及其認定之理由：
（一）證人即開單告發異議人即受處分人之桃園縣警察局八德分局高明派出所警員傅
      維政於本院訊問時之證述。
（二）並有桃園縣警察局舉發違反道路交通管理事件通知單、酒精濃度測試表、桃園
      縣警察局八德分局函及經濟部標準檢驗局之呼氣酒精測試器檢定合格證書。
（三）此外，異議人因酒後駕車已觸犯刑法第一百八十五條之三之公共危險罪，而經
      警方移送臺灣桃園地方法院檢察署檢察官偵查聲請簡易判決處刑並經臺灣桃園
      地方法院桃園簡易庭判處罰金二萬五千元等情，亦有檢察官之聲請簡易判決處
      刑書及法院之刑事簡易判決書各一份在卷可證，亦經本院調閱該案相關卷宗核
      閱屬實，並經影印卷宗附卷可查。
（四）異議人即受處分人甲○○於本院訊問時固不否認有於前開時地為警攔檢之事實
      然矢口否認有裁決單位所說之酒精過量之情形，辯稱：當天根本沒有喝酒，為
      何酒測是0.93我也不清楚，且我要求警員對我作抽血檢查，警察都不予理會，
      還有違規單塗改很多次，顯然有問題等等。此項辯解依據下列理由認無可採：
  １、異議人於九十一年三月十九日晚上十一時五十分許，駕車行經在桃園縣八德市
      ○○○街為警臨檢，究竟當時執勤警員對聲明異議人所為之酒測情形及取締過
      程有無疑問部分，經本院傳訊證人即警員傅維政，其結證稱：當時是全國同步
      實施酒後臨檢，當時有四個人在場執行取締任務，我們把他攔下來之後，打開
      車窗，我們聞到酒味，我們請他下車，用酒測器測試。當時也有對異議人有做
      檢測紀錄表、觀察紀錄表，（他的情形）並不符合規定，異議人從開始下車到
      做筆錄他的行為就是異於常人，他的酒精過量，他對我們執行公務很不友善，
      拒簽紅單跟酒測值。而且這個儀器經過中央標準局通過的，而且酒測是經過他
      自己的嘴巴呼氣出來的。且他的酒測器測出來已經超過零點五七（零點五五寬
      限值），沒有必要作抽血檢測，抽血是在因為車禍沒有辦法作呼氣時才會作抽
      血等語（見本院九十一年十一月五日訊問筆錄），並有酒精濃度測試單、桃園
      縣警察局桃警局交字第Ｄ９Ｂ２８１６８０號舉發違反道路交通管理事件通知
      單、測試觀察紀錄表各一份在卷可憑，此外，並有當時執勤警員傅維政、戴爾
      瑞、張思義及章克強四人出具之報告一紙及勤務分配表可證，而證人與異議人
      又無恩怨關係，當不致設詞誣陷異議人。而且，交通警察掣單舉發違反道路交
      通管理處罰條例所列之違規事實，係公務員基於職權，依法就特定具體事件所
      為具有公法上效果之單方行政行為，如無形式上顯然之瑕疵可指，應推定其為
      真正，而交通警察就其親睹之違規事實掣單舉發，就行為人該違規事實之存否
      ，不失為證人，如無具體事證足信其指證有何偏頗或失實，要難恣意否定其舉
      發事實之真正，本件違規事實，既據證人即執行舉發職務之警員傅維政到庭結
      證明確，又無顯然之瑕疵可指，徒憑異議人事後之說詞，自無以否定舉發事實
      之真正。是證人傅維政之證言應可採信。
  ２、再異議人雖辯稱前二次測試都沒有問題，為何第三次過量，酒測器顯有問題等
      等，證人傅維政亦證稱：他所謂第一次第二次沒有問題，是他們吐氣的量不足
      或是含著沒有吐氣，所以才有所謂的第三次，但本件是只對異議人作一次而已
      等語，參以酒後駕車者，為避免受罰於遭警攔檢施以酒測時常心存僥倖而有故
      為吐氣量不足或根本未吐氣之情，亦時有所聞，是證人之證述亦尚與實情相符
      ，參酌警員所施測之酒精濃度測試器亦有經濟部標準檢驗局檢定合格證書證之
      ，是異議人空言指稱前開測試器不準確部分已有疑問？又異議人因酒精過量且
      已觸犯刑法第一百八十五條之三之公共危險罪嫌，經警帶回製作筆錄，其於警
      訊時先是稱：警方沒有替我測試酒精濃度等等，復於檢察官偵查中陳稱：我身
      體有惡臭，故用酒噴在身上消臭，酒測是第三次才有反應，前二次都沒有等等
      （見前開偵查卷宗，並經影印附卷），其先後陳稱已有出入，而令人質疑？再
      從其前後供稱不一且供詞可議，反推證人傅維政於本院所述及其等相關執勤人
      員於報告中所載應確具真實性而可採。
  ３、至異議人又辯稱違規通知單上有很多更改處，更有問題等等，然考其實施酒測
      時間係在九十一年三月十九日晚上十一時四十六分許，已接近翌日時分，再經
      警將異議人帶回派出所製作筆錄已是三月二十日三時許，是警員於舉發通知單
      上之違規時間原先記載九十一年三月二十日一時等字，將其修正為十九日二十
      三時五十分，而於日期欄原記載為四月修正為三月，顯為誤載之補正，參以警
      員亦均於其上蓋有校對章，是於文書之真正尚無何影響，而異議人亦並不否認
      於上開時地確有遭警攔檢酒測等情，是該日期、時間之修正顯與異議人之違規
      情節尚不生影響；而異議人復辯稱要求警員作抽血檢測，而警員不予配合等等
      ，然異議人當時情形尚無不能作呼氣酒精測試之情，而異議人亦確已施作呼氣
      酒精測試，實無再作抽血檢測之必要，況且法律亦無規定須抽血檢測才能認定
      異議人之酒精濃度，是異議人前開辯稱顯屬事後卸責之詞，顯不可採。此外，
      異議人亦確因酒後駕車而觸犯刑法第一百八十五條之三之公共危險罪，亦經臺
      灣桃園地方法院桃園簡易庭判處罰金二萬五千元，亦有該刑事判決一份在卷可
      查，是異議人確有在上開時、地，於酒精濃度已超過標準值之情形下仍駕車之
      違規事實，足以認定。
（五）綜上，原處分機關依道路交通管理處罰條例第三十五條第一項第一款規定，並
      審酌異議人違規情節之輕重，裁處罰鍰新臺幣四萬九千五百元，並吊扣駕駛執
      照十二個月，認事用法無何違誤，量罰亦甚妥適，應予維持，本件異議人之異
      議為無理由，應予駁回。
五、應依道路交通案件處理辦法第十九條，裁定如主文。
中      華      民      國    九十一    年     十一     月    二十九    日
                                  臺灣新竹地方法院交通法庭
                                      法  官  馮  俊  郎
右正本證明與原本無異。
如不服本裁定，應於裁定送達後五日內向本院提出抗告狀。
                                      書記官  鄭  姿  萍
中      華      民      國    九十一    年     十一     月    二十九    日
